臺灣臺中地方法院刑事判決　　　　　　　96年度易字第5120號
公　訴　人　臺灣臺中地方法院檢察署檢察官
被　　　告　己○○
　　　　　　　　　　之9
選任辯護人　張績寶律師
上列被告因違反性騷擾防制法案件，經檢察官提起公訴（96年度
偵字第12295號），本院判決如下：
    主    文
己○○犯如附表所示之罪，各處如附表所示之刑，應執行有期徒
刑參月，如易科罰金，以新台幣壹仟元折算壹日。
被訴如理由四部分公訴不受理。
    犯罪事實及理由
一、己○○意圖性騷擾，乘人不及抗拒而為下列觸摸他人胸部之
    行為
（一）民國95年12月13日22時許，騎乘車牌號碼YIC─091號重型
　　　機車，行經臺中縣烏日鄉○○路便行巷，見代號00000000
  　　號（年籍姓名詳卷，下稱丁○）之成年女子獨自騎乘機車
    　，認有機可乘，竟意圖性騷擾，自左後方靠近丁○騎乘之
      機車，並乘丁○不及抗拒之際，伸出右手撫摸丁○之左胸部
      後，隨即騎乘機車逃逸。丁○見狀自後方騎乘機車追趕己
      ○○至大肚橋上，己○○復承前犯意，接續以上開相同方
      法，再次撫摸丁○之左胸部後逃逸。
（二）96年4 月13日20時30分許，騎乘上開機車，行經臺中縣大
      肚鄉○○路1 號前，見代號00000000號（年籍姓名詳卷，
      下稱戊 ○）之成年女子獨自騎乘機車，認有機可乘，意圖
      性騷擾，以上開相同方法，伸出右手撫摸戊 ○之左胸部持
      續數秒後，隨即騎乘機車逃逸。
（三）96年4 月17日22時15分許，騎乘上開機車，行經臺中縣大
      肚鄉○○路1 號前，見代號00000000號（年籍姓名詳卷，
      下稱丙 ○）之成年女子獨自騎乘機車，認有機可乘，意圖
      性騷擾，以上開相同方法，伸出右手撫摸丙○之左胸部2、
      3下後，隨即騎乘機車逃逸。
（四）96年4 月20日21時15分許，騎乘上開機車，行經臺中縣大
      肚鄉○○路445 號附近，見代號00000000號（年籍姓名詳
      卷，下稱甲 ○）之成年女子獨自騎乘機車，認有機可乘，
      意圖性騷擾，以上開相同方法，伸出右手撫摸甲 ○之左胸
      部1下後，隨即騎乘機車逃逸。
二、前揭犯罪事實，業據被告坦承不諱，核與證人即告訴人甲 ○
    、丙○、丁○及戊○於警詢及偵查中證述情節相符，並有刑案現
    場測繪圖、現場照片、指認被告本人與機車照片、指認口卡
    片、車籍查詢基本資料詳細畫面在卷可稽，復有車牌號碼YI
    C─091號重型機車乙台、夾克外套乙件、安全帽乙頂、口罩
    乙副扣案足憑，足認被告之自白與事實相符，犯行堪以認定
    。
三、核被告所為，均係犯性騷擾防治法第25條第1項之罪。被告就
    犯罪事實 (一)部分係本於單一犯意，於密接之時間、在同一
    地點實施，而侵害同一法益，係接續犯。被告所犯如附表所
    示之罪，犯意個別，行為互異，應予分論併罰。按刑法第62
    條所謂發覺，並非以有偵查犯罪權之機關或人員確知其人犯
    罪無誤為必要，僅須有偵查犯罪職權之公務員已知犯罪事實
    ，並知其人有犯罪嫌疑，將其人列為偵查對象，即足當之，
    不以確知其人為該罪之真兇無誤為必要 (最高法院94 年度台
    上字第7385號、78年度台上字第4110號判決參照)，查被告就
    犯罪事實（一）部分業據Ｄ女報案時指證對其性騷擾者所騎
    乘之車牌後三碼為091，就犯罪事實（三）部分被害人Ｃ女於
    案發後即至警局報案，且Ｃ女於被告自白犯罪前即已指認對
    其性騷擾者騎乘紅色機車等情，業據證人即承辦之警員陳世
    鑫證述在卷，復參酌犯罪事實（一）（三）部分與被告先為
    警查獲之犯罪事實欄（四）部分犯案時間俱為夜間九、十時
    許，犯罪地點俱為台中縣烏日、大肚鄉處，犯罪之手段、方
    式亦相近，是應認本案承辦警員於被告自白前對被告涉有此
    部分之犯罪嫌疑，自屬有一定之根據而得合理之可疑，被告
    此部分要與自首之要件不合。爰審酌被告坦承犯行，又被告
    屬中度智能障礙，此有台中縣政府身心障礙鑑定表一份在卷
    可稽，其表示和解之意願，並已與到庭之告訴人Ｂ女達成和
    解，足認其確有相當悔悟之意，惟仍未能與其餘告訴人達成
    和解等一切情狀，分別量處如附表所示之刑，又被告犯罪之
    時間均係96年4月24日以前，併依中華民國96年罪犯減刑條例
    減其宣告刑2分之1，並定其應執行之刑及諭知易科罰金之折
    算標準。
四、公訴意旨另略以：被告於96年4月27（起訴書誤載為17日）日
    21時20分許，騎乘上開機車，行經臺中縣大肚鄉○○路，見
    代號00000000號（年籍姓名詳卷，下稱乙○）之成年女子獨自
    騎乘機車，認有機可乘，意圖性騷擾，以上開相同方法，撫
    摸乙○之左胸部後，隨即騎乘機車逃逸。因認被告亦部分涉犯
    性騷擾防治法第25條第1項之性騷擾罪嫌。按告訴乃論之罪，
    其告訴經撤回者，應諭知不受理之判決，刑事訴訟法第303條
    第3款定有明文，又依性騷擾防治法第25條第2項之規定，被
    告所涉犯之罪係屬告訴乃論之罪，茲此部分經告訴人乙○當庭
    撤回告訴，自應為不受理之判決。
據上論斷，依刑事訴訟法第299條第1項、第303條第3款，性騷擾
防治法第25條第1項，刑法第11條前段、第51條第5款、第41條第
1項前段，刑法施行法第1條之1，中華民國96年罪犯減刑條例第2
條第1項第3款、第7條，判決如主文。
中　　華　　民　　國　　96　　年　　12　　月　　3 　　日
                  刑事第二庭  法  官  郭書豪
以上正本證明與原本無異。
如不服本判決，應於收受送達後10日內向本院提出上訴書狀（應
敘述具體理由並附繕本）。
上訴書如未敘述理由，應於上訴期間屆滿後20日內補提理由書於
本院。
中　　華　　民　　國　　96　　年　　12　　月　　5 　　日
                              書記官  陳美虹
附錄本案論罪科刑法條
性騷擾防治法第25條第1項
意圖性騷擾，乘人不及抗拒而為親吻、擁抱或觸摸其臀部、胸部
或其他身體隱私處之行為者，處2年以下有期徒刑、拘役或科或
併科新臺幣十萬元以下罰金。
┌──┬────┬────┬────────────────┐
│犯罪事實欄編號│所犯法條│ 所宣告之刑及減得之刑           │
│              │罪名    │                                │
├───────┼────┼────────────────┤
│ (一)         │性騷擾防│有期徒刑二月，減為有期徒刑一月，│
│              │治法第二│如易科罰金，以新台幣壹仟元折算壹│
│              │十五第一│日。                            │
│              │項      │                                │
├───────┼────┼────────────────┤
│ (二)         │同上    │同上                            │
├───────┼────┼────────────────┤
│(三)          │同上    │同上                            │
├───────┼────┼────────────────┤
│(四)          │同上    │同上                            │
└───────┴────┴────────────────┘
